【裁判字號】    97,簡上,41
【裁判日期】    970730
【裁判案由】    竊盜
【裁判全文】
臺灣臺南地方法院刑事判決              97年度簡上字第41號
上  訴  人  臺灣臺南地方法院檢察署檢察官
上  訴  人
即  被  告  乙○○
上列上訴人及被告因竊盜案件，不服本院簡易庭九十六年度簡字
第二四六一號中華民國九十六年十一月三十日第一審簡易判決（
聲請簡易判決處刑案號：九十六年度偵字第四四三五號），提起
上訴，本院管轄之第二審合議庭判決如下：
    主    文
原判決撤銷。
乙○○竊盜，累犯，處有期徒刑參月，減為有期徒刑壹月又拾伍
日，如易科罰金，以新臺幣壹仟元折算壹日；又毀棄他人之車窗
，足以生損害於他人，累犯，處有期徒刑參月，減為有期徒刑壹
月又拾伍日，如易科罰金，以新臺幣壹仟元折算壹日。應執行有
期徒刑貳月又拾伍日，如易科罰金，以新臺幣壹仟元折算壹日。
    犯罪事實
一、乙○○基於毀損他人物品之犯意及意圖為自己不法之所有，
    於民國九十六年三月二日清晨五時許，前往臺南縣佳里鎮○
    ○路一○八號前，見丙○○所有車牌號碼八Ｒ—九一六一號
    自小客貨車，停放該處無人看管，竟以隨地撿拾之非屬凶器
    之磚塊一塊，砸破該車之左前車門及車後之擋風玻璃，再從
    車後玻璃破損處爬入車輛內，竊取丙○○置於車內之鑰匙一
    串得手。隨即接續上揭毀損及竊盜犯意，對甲○○所有車牌
    號碼七○六五—ＬＧ號同樣停放上開處所之自小客車，另隨
    地撿拾並非凶器之磚塊一塊，破壞該自小客車之左前車門玻
    璃，並從該玻璃破損處爬入車內，試圖以前述鑰匙開啟該車
    之電門未果，此時丙○○路過現場發現上情，旋即委請在附
    近工作之甲○○等人報警，並先自行制服乙○○，經警於同
    日五時三十五分許趕至現場加以逮捕，並扣得其前述破壞車
    輛玻璃之磚塊二塊。
二、案經丙○○、甲○○訴由臺南縣警察局佳里分局報請臺灣臺
    南地方法院檢察署檢察官偵查後，聲請簡易判決處刑。
    理    由
一、按現行刑事訴訟法為保障被告之反對詰問權，排除具有虛偽
    危險性之傳聞證據，以求實體真實之發見，於該法第一百五
    十九條第一項明定被告以外之人於審判外之言詞或書面陳述
    ，除法律有規定者外，不得作為證據。又被告以外之人於審
    判外之陳述，雖不符前四條之規定（即刑事訴訟法第一百五
    十九條之一至同條之四），而經當事人於審判程序同意作為
    證據，法院審酌該言詞陳述或書面陳述作成時之情況，認為
    適當者，亦得為證據；當事人、代理人或辯護人於法院調查
    證據時，知有第一百五十九條第一項不得為證據之情形，而
    未於言詞辯論終結前聲明異議者，視為有前項之同意，刑事
    訴訟法第一百五十九條之五定有明文。本件檢察官、被告並
    未就卷內證據資料之證據能力有所爭執，且迄於言詞辯論終
    結前，均未主張有刑事訴訟法第一百五十九條第一項不得為
    證據之情形，是應認已同意卷內證據均得作為證據，且經本
    院審酌後，認無不適當之情形，應認本案調查之卷內證據均
    有證據能力，合先敘明。
二、上訴人即被告乙○○經合法傳喚，無正當理由不到庭，爰依
    刑事訴訟法第三百七十一條規定，不待其陳述，逕行判決。
三、上訴人即被告提起上訴，其上訴意旨略以：上訴人於開庭時
    精神狀況不佳，曾向庭上請假，但未獲庭上准許，以致開庭
    時答非所問，而得不到合理的判決。事發地點非原告所陳述
    無人的暗處，而是在二十四小時營業之電子遊戲場大門口。
    上訴人當時是被電子遊戲場內二、三人員所挾持，並非如原
    告向警方所言，上訴人持有汽車鑰匙及石塊，與事實不符。
    云云。經查上訴人即被告就其上訴意旨，經合法傳喚無正當
    理由不到庭陳述意見，亦未提出相關證物供本院調查審酌，
    尚難認其於上訴狀內之陳述為真實。核被告所為，係犯刑法
    三百二十條第一項、第三百五十四條之罪。被告前因違反毒
    品危害防制條例案件，經本院以九十三年度簡字第一五九○
    號判決，判處有期徒刑四月，於九十三年十一月四日執行完
    畢，有臺灣高等法院被告全國前案紀錄表一份在卷可稽，其
    於五年內故意再犯本件有期徒刑以上之罪，為累犯，應依刑
    法第四十七條第一項規定加重其刑。
五、原審認被告犯罪事證明確，予以論罪科刑，固非無見。惟按
    有期徒刑之刑度為二月以上十五年以下。遇有加減時，得減
    至二月未滿，或加至二十年。又受徒刑之執行完畢，或一部
    之執行而赦免後，五年以內故意再犯有期徒刑以上之罪者，
    為累犯，加重本刑至二分之一。刑法第三十三條第三款、第
    四十七條第一項分別定有明文。本案被告於刑之執行完畢後
    ，五年內故意再犯本件毀損罪部分，乃有期徒刑以上之罪，
    為累犯，本應依刑法第四十七條第一項加重其刑，且被告別
    無其他應減輕其刑或酌減刑度之事由，原審就被告所犯毀損
    罪部分量處有期徒刑之最低刑度即有期徒刑二月，量刑即難
    謂適當，其判決自有違誤，則被告上訴雖無理由，惟原審既
    有上開違誤，自屬無可維持，應由本院將原判決撤銷，另判
    決如主文所示，並諭知易科罰金之折算標準。又本件被告犯
    罪之時間，係在九十六年四月二十四日以前，所犯符合中華
    民國九十六年罪犯減刑條例所定之減刑條件，應依該減刑條
    例第二條第一項第三款之規定，減其宣告刑二分之一，並諭
    知易科罰金之折算標準及定其應執行刑。
據上論斷，應依刑事訴訟法第四百五十五條之一第一項、第三項
、第三百六十九條第一項前段、第三百六十四條、第三百七十一
條，刑法第三百二十條第一項、第三百五十四條、第四十一條第
一項前段、第四十七條第一項、第五十一條第五款，刑法施行法
第一條之一第一項、第二項前段，中華民國九十六年罪犯減刑條
例第二條第一項第三款、第七條，判決如主文。
本案經檢察官丁○○到庭執行職務。
中    華    民    國    97    年    7     月    30    日
                    刑事第六庭  審判長法  官  張瑛宗
                                      法  官  孫淑玉
                                      法  官  黃莉莉
上正本證明與原本無異。
本件不得上訴。
                                      書記官  許哲萍
中    華    民    國    97    年    7     月    31    日


司法院資訊處製作；財團法人民間司法改革基金會備份。
